臺灣桃園地方法院交通事件裁定　　　　　96年度交聲字第14號
原處分機關　交通部公路總局新竹區監理所桃園監理站
異　議　人　鐿富企業有限公司
即受處分人
法定代理人　甲○○
上列受處分人因違反道路交通管理處罰條例案件，不服原處分機
關交通部公路總局新竹區監理所桃園監理站中華民國95年12月13
日桃監裁罰字第裁52-D00000000號處分（原舉發通知單號碼：桃
園縣政府警察局交通隊桃警交相字第D00000000 號），聲明異議
，本院裁定如下：
    主  文
原處分撤銷。
鐿富企業有限公司汽車所有人，因汽車駕駛人行車速度超過規定
之最高時速，處罰鍰新台幣壹仟捌佰元，並記違規點數壹點。
    理  由
一、原處分意旨略以：異議人即受處分人鐿富企業有限公司其所
    有之車牌號碼5789-HU 號自用小客車，於民國95年10月20日
    14時8 分許，行經桃園縣龜山鄉○○路優加力加油站前，經
    設置於該處之固定桿測速相機自動拍攝採證，嗣由桃園縣政
    府警察局交通隊檢視採證照片後，以違反道路交通管理處罰
    條例第40條「行車速限60公里，經測時速74公里，超速14公
    里，行車超速20公里以下」之違規事由，於95年11月8 日逕
    行掣單舉發，嗣異議人於應到案日期前（即95年12月18日）
    向原處分機關提出申訴，經原處分機關函請舉發單位即桃園
    縣政府警察局調查結果，仍認受處分人確有上開違規行為，
    原處分機關乃於95年12月13日依道路交通管理處罰條例第40
    條及違反道路交通管理事件統一裁罰基準表之規定，裁處受
    處分人罰鍰新臺幣（下同）1,600 元。
二、異議意旨略以：當日由異議人之法定代理人甲○○駕駛該車
    輛行經上開路段，另有一賓士廠牌車輛經過，異議人所有車
    輛係尾隨該賓士車輛，且由舉發之二張相片觀察，二車之距
    離一直保持等距，若有超速應二輛車均有超速，是如有兩個
    犯罪人，只抓到一個，就此結案，留下諸多疑點，未免太過
    草率行事云云。
三、經查：
  (一)經查，訊之異議人之法定代理人甲○○就於上開時、地駕駛
    該車輛行經該遭舉發違規之路段一情，並不爭執；復經證人
    即本件舉發員警乙○○於本院訊問時證稱：「（本件是屬於
    哪一種舉發方式？）埋在地底下的感應線圈測速器。一般測
    速器分為雷達及感應線圈測速器二種，雷達是設在地上的感
    應圈測速器，有測速槍、固定式的監視器。固定式的雷達測
    速器是經由雷達波發射感應，有放射角的問題，但是本案是
    感應線圈的測速器，是分設車道來設定感應區○○○○○道
    不會互相干擾。」、「（若是同一個車道前後有超速的情形
    ，是否會有影響？）一般我們舉發超速違規，會有兩張照片
    ，目的是為了顯示出駕駛人當時是處於動態狀態下，駕駛人
    若對於舉發的車速有疑問，也可以透過標線、間距計算出感
    應器所測得之車速是否有誤。照片第一行是違規時間，第二
    行左邊有二個數字，本件左邊第一格「2 」是顯示第二車道
    ，左邊第二格第一張是顯示「０」，第二張是顯示「08」，
    表示兩張拍攝間隔時間只有0. 8秒，第三行左邊「166 」是
    指整卷底片的第166 張，Ｖ＝74是指速度，「1366」是測速
    器的代號。這樣的情形之下如果同一車道分別超速，就會分
    別採證，所以在0.8 秒之內可以反應出前後不同的車輛，一
    般車輛在道路行進中，二車的安全車距應該不會近到0.8 秒
    會發生碰撞的距離。」、「（以違規車輛二張照片來看，它
    行進了多少公尺？）我依照儀器測速的速度是74公里，並以
    0.8 秒推算，車輛行進的距離應該是16.44 公尺，再比照二
    張照片，違規車輛在0.8 秒中的行進距離也差不多是這個數
    字，況且車輛行進中車速是浮動的，駕駛人有可能突然減速
    或是加速。」。此外，並有測速器所拍攝本件違規之採證照
    片二張可資佐證，是異議人之法定代理人駕駛上開車輛確有
    該等超速違規之事實，足堪認定。
  (二)至異議人固以前詞置辯，而經本院當庭告知於96年3 月30
    日庭訊證人時間，亦無故未到庭陳述。然查本件測速舉發係
    採埋設於地下之感應線圈測速器所為，所拍攝之照片明確記
    載遭舉發者為第二車道車輛，業如前述；而觀諸採證照片雖
    尚有另一台車輛，惟係行駛在另一車道，又經本院庭訊時提
    示該採證照片，證人乙○○亦表示：從照片看起來，依照道
    路上的標線位置，白線是四公尺，間隔是六公尺，違規車輛
    左前方車輛前後二張照片顯示，其在0.8 秒內行進了約十公
    尺，推估那輛車應該沒有超速，且由照片看來違規車輛與前
    方車輛相距也約十公尺，已經遠離感應區域很遠了，而且是
    不同車道，不可能會感應錯誤等語在卷。是異議人之法定代
    理人空言質疑警方採證之準確性及可靠度，顯不可採。
  (三)本件事證明確，異議人之違規行為堪以認定。
四、本件異議人確有在前揭時地駕駛汽車因有行車速度超過規定
    之最高時速之違規行為，已如前述，從而原處分機關依修正
    前道路交通管理處罰條例第40條規定，裁處異議人罰鍰1,80
    0 元，固非無見，惟漏未依道路交通管理處罰條例第63 條
    第1 項第1 款規定記違規點數1 點，尚有未合。本件異議人
    執詞提出異議，雖無理由，惟原處分既有上開可議之處，自
    應由本院撤銷原處分，並依修正前道路交通管理處罰條例第
    40條規定諭知裁處罰鍰1,800 元，及依道路交通管理處罰條
    例第63條第1 項第1 款規定記違規點數1 點。
據上論斷，應依道路交通管理處罰條例第87條第2 項，道路交通
案件處理辦法第20條，裁定如主文。
中　　華　　民　　國　　96　　年　　5 　　月　　4 　　日
                       交通法庭    法　官  陳雪玉
以上正本證明與原本無異。
如不服本裁定，應於裁定送達後5 日內向本院提出抗告狀。
　　　　　　　　　　　　　　　     書記官　戴育萍
中　　華　　民　　國　　96　　年　　5 　　月　　11　　日
